臺灣臺南地方法院刑事判決　　　　　　　 99年度訴字第296號
公　訴　人　臺灣臺南地方法院檢察署檢察官
被　　　告　黃俊欽
選任辯護人　徐朝琴律師
上列被告因違反毒品危害防制條例案件，經檢察官提起公訴（99
年度偵緝字第21、22號），本院判決如下：
    主  文
黃俊欽犯如附表一所示之販賣第二級毒品罪，累犯，處如附表一
所示之宣告刑；又犯如附表二所示之販賣第一級毒品罪，計貳罪
，均累犯，各處如附表二所示之宣告刑；又犯如附表三所示之共
同販賣第一級毒品罪，計陸罪，均累犯，各處如附表三所示之宣
告刑。應執行有期徒刑拾玖年陸月，因販賣第一級毒品及第二級
毒品所得合計共新臺幣伍仟元均沒收之，如全部或一部不能沒收
時，以其財產抵償之（其中共同販賣第一級毒品所得新臺幣仟
元與楊松霖連帶沒收之，如全部或一部不能沒收時，以其與楊松
霖之財產連帶抵償之）；未扣案之0000000000號及0
000000000號行動電話各壹支均沒收，如不能沒收時，
追徵其價額。
    事  實
一、黃俊欽前於民國94年間，因竊盜案件，經本院判處有期徒刑
    1年確定，又於95年間，因違反毒品危害防制條例案件，經
    本院判處有期徒刑1年確定，上開案件再經本院95年度聲字
    第633號刑事裁定應執行有期徒刑1年11月確定，經入監執行
    後，於96年5月21日因縮短刑期假釋出監，並經本院以96年
    度聲字第786號刑事裁定假釋中付保護管束，甫於96年9月22
    日假釋期滿未經撤銷假釋，視為已執行完畢。
二、黃俊欽猶不知悔改，明知安非他命係毒品危害防制條例第2
    條第2項第2款所示之第二級毒品，非經許可，不得持有、販
    賣，竟意圖營利，基於販賣第二級毒品安非他命之犯意，於
    98年10月2日上午9時53分及10時36分許，黃俊欽以其所有內
    裝門號0000000000號SIM卡之行動電話（未扣案，下同）接
    獲蔡啟文所持用之0000000000號行動電話來電，聯絡交易毒
    品安非他命事宜，洽談後之同日上午10時50分許，黃俊欽在
    臺南市○○區○○里○○路163巷10弄6號住處，以新臺幣（
    下同）1,000元之價格販賣安非他命1小包予蔡啟文。
三、黃俊欽又另行起意，明知海洛因係毒品危害防制條例第2條
    第2項第1款所示之第一級毒品，非經許可，不得持有、販賣
    ，竟意圖營利，為下列(一)至(二)所示各次販毒行為，另與楊松
    霖（業經本院98年度訴字第1845號刑事判決其犯販賣第一級
    毒品罪，共10罪，應執行有期徒刑18年；嗣經台灣高等法院
    台南分院99年度上訴字第602號刑事判決上訴駁回；再經最
    高法院99年度台上字第7828號刑事判決此部分之上訴駁回確
    定在案）共同基於販賣第一級毒品海洛因之犯意聯絡，為下
    列(三)至(八)所示各次販毒行為：
  (一)98年10月5日上午6時59分許，黃俊欽以其所有內裝門號0000
    000000號SIM卡之行動電話接獲蔡漢哲（綽號阿牛所持用之0
    000000000號行動電話來電，聯絡交易毒品海洛因事宜，洽
    談後之同日上午7時15分許，黃俊欽在臺南市○○區○○里
    ○○路163巷10弄6號住處，以500元之價格販賣海洛因1小包
    予蔡漢哲。
  (二)98年10月6日中午12時10分許，黃俊欽以其所有內裝門號000
    0000000號SIM卡之行動電話接獲蔡漢哲向其不知情之友人黃
    展祥借用之00-0000000號住處電話來電，聯絡交易毒品海洛
    因事宜，洽談後之同日中午12時30分許，黃俊欽先約在七甲
    廟附近，嗣改在臺南市六甲區公所旁，以500元之價格販賣
    海洛因1小包予蔡漢哲。
  (三)98年10月1日晚上10時57分許，楊松霖以其所有內裝門號000
    0000000號SIM卡之行動電話（未扣案，下同）接獲郭奇隆所
    持用之0000000000號行動電話來電，聯絡交易毒品海洛因事
    宜，洽談後於翌日凌晨0時許，由黃俊欽攜帶毒品海洛因前
    往交易，在臺南市六甲區○○里道路旁，以500元之價格販
    賣海洛因1小包予郭奇隆。
  (四)98年10月7日上午7時56分許，楊松霖以其所有內裝門號0000
    000000號SIM卡之行動電話接獲郭奇隆所持用之0000000000
    號行動電話來電，聯絡交易毒品海洛因事宜，洽談後於同日
    上午8時許，由黃俊欽攜帶毒品海洛因前往交易，在臺南市
    六甲區林鳳營國小旁，以500元之價格販賣海洛因1小包予郭
    奇隆。
  (五)98年10月9日上午2時5分許，楊松霖以其所有內裝門號00000
    00000號SIM卡之行動電話撥打郭奇隆持用之0000000000號行
    動電話，聯絡交易毒品海洛因事宜，洽談後之同日上午2時4
    0分許，由黃俊欽攜帶毒品海洛因前往交易，在臺南市六甲
    區○○里道路旁，以500元之價格販賣海洛因1小包予郭奇隆
    。
  (六)98年10月11日某時，楊松霖以其所有內裝門號0000000000號
    SIM卡之行動電話接獲郭奇隆所持用之0000000000號行動電
    話來電，聯絡交易毒品海洛因事宜，洽談後之同日中午12時
    40分許，由黃俊欽攜帶毒品海洛因前往交易，在臺南市六甲
    區○○里道路旁，以500元之價格販賣海洛因1小包予郭奇隆
    ，郭奇隆施用後認為品質不佳，復於同日中午12時59分許打
    電話向楊松霖抱怨責罵。
  (七)98年10月12日下午2時34分時，楊松霖以其所有內裝門號000
    0000000號SIM卡之行動電話接獲郭奇隆所持用之0000000000
    號行動電話來電，聯絡交易毒品海洛因事宜，洽談後於同日
    下午4時許，由黃俊欽攜帶毒品海洛因前往交易，在臺南市
    六甲區○○里道路旁，以500元之價格販賣海洛因1小包予郭
    奇隆。
  (八)98年10月15日上午10時34分時，楊松霖以其所有內裝門號00
    00000000號SIM卡之行動電話接獲郭奇隆所持用之000000000
    0號行動電話來電，聯絡交易毒品海洛因事宜，洽談後於同
    日上午11時許，由黃俊欽攜帶毒品海洛因前往交易，在臺南
    市六甲區○○里道路旁，以500元之價格販賣海洛因1小包予
    郭奇隆。
四、嗣為警於98年10月7日晚上11時10分許，在臺南市○○區○
    ○里○○路388號前查獲黃俊欽，並扣得毒品海洛因16小包
    （合計淨重0.39公克，另案扣於臺灣臺南地方法院檢察署98
    年度毒偵字第2262號）；又經警對黃俊欽、楊松霖所持有之
    上開電話實施通訊監察後，於98年11月18日上午7時20分許
    ，在黃俊欽上開住處執行搜索，並循線查獲上情。
五、案經臺灣臺南地方法院檢察署檢察官自動檢舉及臺南市政府
    警察局麻豆分局報告臺灣臺南地方法院檢察署檢察官偵查起
    訴。
    理  由
壹、證據能力方面
    本件以下所引用之具傳聞性質之證據，除證人蔡啟文、蔡漢
    哲、郭奇隆、謝青印於警詢中之證述，係被告以外之人於審
    判外之陳述，且被告黃俊欽及其辯護人均不同意作為證據，
    依刑事訴訟法第159條第1項之規定，原則上即不得作為本案
    裁判基礎之證據資料外；其餘具傳聞性質之證據，檢察官、
    被告及其辯護人於本案言詞辯論終結前，均不爭執其證據能
    力，本院審酌前開證據之作成或取得之狀況，並無非法或不
    當取證之情事，且經本院於審判期日就上開證據依法進行調
    查、辯論，依刑事訴訟法第159條之5規定，均具有證據能力
    。至以下所引用之不具傳聞性質之證據，因非檢警違背法定
    程序取得之證據，依法自應有證據能力。
貳、認定犯罪事實所憑之證據及理由
一、被告黃俊欽販賣第二級毒品安非他命部分（即犯罪事實二所
    示犯行）：
  (一)訊據被告固坦承其於98年10月2日上午9時53分及10時36分許
    ，有以其所有內裝門號0000000000號SIM卡之行動電話接獲
    證人蔡啟文所持用之0000000000號行動電話來電，惟矢口否
    認有何販賣安非他命犯行，辯稱：伊沒有販賣安非他命予證
    人蔡啟文云云。辯護意旨則另稱：證人蔡啟文於本院審理時
    證述其於98年11月18日前兩個月就沒有在施用安非他命，且
    經採其尿液檢驗結果也呈安非他命陰性反應，故證人蔡啟文
    證述其於98年10月2日有向被告拿取安非他命等語並不實在
    云云。
  (二)經查：
    1.證人蔡啟文於偵查中具結證稱：伊向被告購買過1次毒品
      ，是購買安非他命，伊是以行動電話0000000000撥打被告
      的0981開頭的行動電話聯絡購買安非他命，警方所提示98
      年10月2日上午9時53分及10時36分伊與被告的通話譯文，
      就是伊所說向被告購買1次安非他命的通話，該次以1000
      元向被告購買安非他命1小包，交易地點在被告的龍湖村
      住處，交易時間是第2次通話後1、20分鐘。伊與被告從小
      就認識，98年9月間伊在路上遇到被告，被告說如果要購
      買毒品，被告有管道，就留被告的聯絡電話給伊等語（見
      臺灣臺南地方法院檢察署98年度偵字第16713號偵查卷第3
      9至40頁），核與證人蔡啟文以持用之0000000000號行動
      電話與被告持用之0000000000號行動電話之下列通訊監察
      譯文（見警卷第36頁）相符：
      98年10月2日上午9時53分21秒，證人蔡啟文致電被告
      蔡：阿欽，你在哪裡？
      黃：六甲街上。
      蔡：找你。
      黃：你過來。
      蔡：都出一嗎？
      黃：都可以。
      蔡：我等一下過去找你。
      黃：你拿一張亞太的給我。
      蔡：嗯。
      黃：我的電話都打不出去了。
      蔡：要處理。
      黃：我知道，你過來。
      蔡：好，人家不要等。
      黃：好，過來馬上打給我。
      蔡：好。
      98年10月2日上午10時36分40秒，被告致電證人蔡啟文
      黃：我等你等到很煩。
      蔡：你在哪裡？
      黃：家裡。
      蔡：過去馬上就可以那個。
      黃：馬上過來。
      蔡：我現在馬上過去。
      且被告對於其所使用之0000000000號電話與證人蔡啟文使
      用之0000000000號電話於98年10月2日有如上開通訊監察
      譯文之通話內容亦不爭執，證人蔡啟文證述購買之時間、
      地點、金額均屬特定，且與上開通訊監察譯文內容相符，
      況證人蔡啟文與被告並無仇隙，無故意誣陷被告之情，是
      其證述具有可信性，應堪採信。則被告上開販賣第二級毒
      品安非他命予證人蔡啟文之事實，應足認定。
    2.證人蔡啟文於本院審理時雖翻異前開證詞，改稱：伊忘記
      上開通話內容之意涵，與買賣毒品無關，該通電話不是在
      談毒品的事情，伊是拜託被告幫忙調安非他命，伊與被告
      不曾以一手交錢、一手交貨的方式進行安非他命交易過，
      伊拿1,000元給被告後，被告出去大約20到30分鐘後回來
      ，再拿安非他命給伊云云。惟其此部分證述，與上開通訊
      監察譯文所呈現之情形相異，依通訊監察譯文所示，證人
      蔡啟文事先即已在電話內向被告詢問毒品價錢、確認地點
      ，並表明「不要等」、「馬上就可以」，並未提及任何代
      購毒品之相關事宜，如證人蔡啟文係託被告代購毒品，焉
      會由被告決定販賣毒品之價格，且可以「不要等」、「馬
      上就可以」交付，此顯與常情有違；又證人蔡啟文於本院
      審理時之證述，有如下所述各項矛盾：
      (1)證人蔡啟文於本院審理時經辯護人詰以「你是否曾經以
        一手交錢、一手交安非他命的方式，和黃俊欽進行交易
        過？」，證人蔡啟文先答稱「沒有，只有警詢筆錄記載
        的那一次而已」、「就是警詢筆錄電話錄音錄到他叫我
        過去他家那一次」、「我去黃俊欽家，我跟他說要1000
        元的貨，我問他有沒有辦法幫我處理，他就叫我在他家
        附近等，之後他出去一下子，就拿東西回來了，那一次
        也是他出去跟別人拿的」，辯護人再問「你們有沒有曾
        經以一手交錢，一手交貨的方式，進行安非他命交易？
        」，證人蔡啟文答稱「沒有」云云，其上開證述已有前
        後矛盾。
      (2)證人蔡啟文於本院審理時經檢察官問「你98年10月2日
        上午9時53分及10時36分打電話給黃俊欽，是否是要跟
        他購買安非他命？」，證人蔡啟文答稱「是的」，辯護
        人又問「剛才檢察官問你有沒有跟黃俊欽買毒品，你回
        答『有』，你是跟黃俊欽買毒品？還是他幫你調毒品？
        」，證人蔡啟文改答稱「是他幫我調毒品，不是以一手
        交錢一手交貨的方式買賣毒品」云云，其上開證述亦前
        後矛盾。
      (3)證人蔡啟文於本院審理時經辯護人詰以「你是否知道黃
        俊欽所施用毒品的種類？」，證人蔡啟文答稱「我知道
        ，他施用海洛因」，辯護人再問「他施用海洛因，他怎
        麼能幫你調到安非他命？」，證人蔡啟文答稱「我拜託
        他去跟別人調，但是我不知道他當時有沒有『吃糖果』
        （即施用安非他命）」云云，則證人蔡啟文連被告是否
        有施用安非他命乙節都不清楚，焉會透過被告去買安非
        他命，此顯有違常情。
      (4)證人蔡啟文於本院審理時經檢察官問「你怎麼知道他（
        指被告）有在賣安非他命？」，證人蔡啟文答稱「我們
        都是住六甲地區的人，多少都會聽到一些消息」，檢察
        官再問「聽誰說的？」，證人蔡啟文答稱「不一定，朋
        友相聚時都會討論，誰有在施用毒品」，經本院問「你
        說因為聽別人說，才得知毒品來源的管道，你如何知道
        黃俊欽那邊有毒品來源的管道？」，證人蔡啟文答稱「
        我本來是知道他有施用毒品，但我不知道他有沒有在賣
        或是可以調到毒品，而我去拜託他，他本來也是說沒有
        管道可以取得毒品」，嗣經本院提示臺灣臺南地方法院
        檢察署98年度偵字第16713號卷第39-40頁之筆錄予證人
        蔡啟文閱覽後，問「你看筆錄內容，檢察官問你『你如
        何知道黃俊欽有在賣安非他命？』，你回答『我與黃俊
        欽從小就認識，98年9月間我在路上遇到黃俊欽，他說
        如果要購買毒品他有管道，就留他的聯絡電話給我』，
        你有沒有說這些話？」，證人蔡啟文答稱「有」，本院
        再問「這樣回答實在嗎？」，證人蔡啟文答稱「實在，
        我遇到他的時候有問他」，本院再問「問他什麼？」，
        證人蔡啟文答稱「問他有沒有管道可以調到安非他命」
        ，本院再問「他說什麼？」，證人蔡啟文答稱「他說『
        有』」云云，其上開證述亦前後矛盾，且核與被告自己
        供稱：伊記得證人蔡啟文曾經問過伊有沒有地方可以拿
        到毒品，而且證人蔡啟文問的不是安非他命，而是問海
        洛因，伊就跟證人蔡啟文說要經過朋友，然後證人蔡啟
        文就說不用了云云，並不相符。
      (5)證人蔡啟文於本院審理時雖證稱：伊於98年11月18日至
        台南縣警察局麻豆分局作筆錄之前就戒掉安非他命，差
        不多是伊作筆錄之前的兩個月沒有施用安非他命等語，
        惟其另證稱：伊在作筆錄之前大約多久就沒有施用安非
        他命及最後施用安非他命的時間，都忘記了等語，是證
        人蔡啟文自己對於最後施用安非他命的時間，所述並不
        一致；至於證人蔡啟文另證述其於98年11月18日至警局
        採尿檢驗結果並無毒品陽性反應云云，惟該次採尿日期
        距離98年10月2日已逾1個多月，尚難以該次採尿檢驗結
        果無毒品陽性反應，即認證人蔡啟文於98年10月2日該
        次未向被告購買安非他命。
    3.證人蔡啟文上開審理中之證詞有上述矛盾及有違常情之處
      ，且與被告之供述亦不相符，顯係因販毒實屬重罪，欲求
      為朋友脫罪，方於本院審理時翻異證詞維護被告，證人蔡
      啟文於本院之證詞，自無可採。
    4.綜上，被告有於上開時、地販賣第二級毒品安非他命予蔡
      啟文部分，業經證人蔡啟文於偵查中指證明確，並有被告
      使用之0000000000號電話與證人蔡啟文使用之0000000000
      號電話於98年10月2日之通訊監察譯文足茲補強，足見被
      告辯解乃卸責之詞，不足採信。
二、被告販賣第一級毒品海洛因予蔡漢哲部分（即犯罪事實三之
    (一)、(二)所示犯行）：
  (一)訊據被告固坦承其有於如附表二所示之時間、地點將海洛因
    交付予證人蔡漢哲2次，惟矢口否認有何販賣海洛因犯行，
    辯稱：伊與證人蔡漢哲有親戚關係，證人蔡漢哲於毒癮發作
    身體不舒服時，打電話給被告，詢問有無海洛因，因被告正
    要購買海洛因施用，證人蔡漢哲遂委託被告幫忙購買，被告
    向藥頭購買取得後再轉交給證人蔡漢哲，故被告僅是受證人
    蔡漢哲之託而轉讓海洛因，並未基於販賣海洛因之犯意而交
    付海洛因予證人蔡漢哲，故被告應不構成販賣海洛因之罪嫌
    ，至多僅有轉讓海洛因之罪嫌云云。
  (二)經查：
    1.證人蔡漢哲於偵查中具結證稱：伊曾向被告購買過2次海
      洛因，被告表示是幫伊調貨的，但被告沒有說向何人調貨
      ，伊以其行動電話0000000000號撥打被告的行動電話，警
      方所提示98年10月5日及98年10月6日伊與被告的通話譯文
      ，就是伊所說向被告購買2次海洛因的通話，2次伊都是向
      被告購買500元的海洛因，第1次交易地點在被告的住處，
      第2次在六甲鄉○○○○巷道。98年10月6日伊是向黃展祥
      借用黃展祥住處的電話聯絡被告購買毒品，當天原本跟被
      告約在七甲廟交易毒品，後來在改在鄉公所旁。伊聽綽號
      「明仔」的朋友講被告有管道可以拿到海洛因，後來伊到
      被告家找被告，被告告訴伊聯絡電話，警詢筆錄實在，伊
      都是拿錢請被告去幫伊購買，伊不知道被告去找何人購買
      ，伊要買海洛因就打電話給被告，再拿錢去跟被告拿毒品
      ，伊是將錢拿給被告，被告事後再拿海洛因給伊，接著伊
      就回家了，沒有與被告一起施用等語（見臺灣臺南地方法
      院檢察署98年度偵字第16713號偵查卷第36至37頁、99年
      度偵緝字第21號偵查卷第57至58頁）。
    2.關於附表二編號1所示之實際交易情形，證人蔡漢哲以持
      用之0000000000號行動電話與被告持用之0000000000號行
      動電話聯繫，經檢警依法實施通訊監察結果，其譯文內容
      顯示如下：
      98年10月5日上午6時59分50秒，證人蔡漢哲致電被告（臺
      灣臺南地方法院檢察署99年度偵緝字第21號偵查卷第35頁
      ）
      蔡：欽仔，現在可以找五百。
      黃：有啦。
      蔡：我現在過去你家。
      黃：好啦。
    3.關於附表二編號2所示之實際交易情形，證人蔡漢哲向黃
      展祥借用黃展祥住處之電話00-0000000號與被告持用之00
      00000000號行動電話聯繫，經檢警依法實施通訊監察結果
      ，其譯文內容顯示如下：
      98年10月6日中午12時10分39秒，證人蔡漢哲致電被告（
      警卷第24頁）
      蔡：我阿牛。
      黃：我現在過去找人。
      蔡：我過去哪裡。
      黃：你有錢了嗎。
      蔡：有。
      黃：你先等我一下，我在用、處理給你。
      蔡：多久。
      黃：你不要問多久。
      蔡：我在哪裡等你。
      黃：六甲。
      蔡：我在七甲廟那邊等你。
      黃：好。
      98年10月6日中午12時12分36秒，證人蔡漢哲致電被告（
      警卷第24頁）
      阿牛（即證人蔡漢哲）與被告改約在公所見面。
    4.互核證人蔡漢哲於偵查中之結證與上開通訊監察譯文相符
      ，且被告對於其所使用之0000000000號電話與證人蔡漢哲
      持用之0000000000號行動電話，及證人蔡漢哲向黃展祥借
      用黃展祥住處之電話00-0000000號於98年10月5日、6日有
      如上開通訊監察譯文之通話內容亦不爭執，證人蔡漢哲證
      述購買之時間、地點、金額均屬特定，且與上開通訊監察
      譯文內容相符，況證人蔡漢哲與被告並無仇隙，無故意誣
      陷被告之情，是其證述具有可信性，應堪採信。則被告上
      開販賣第一級毒品海洛因予證人蔡漢哲之事實，應足認定
      。
    5.證人蔡漢哲於本院審理時雖翻異前開證詞，改稱：伊是拿
      錢給被告，請被告幫伊買海洛因，有時伊錢不夠，伊會與
      被告一起購買，伊都是等被告拿海洛因回來，再由被告拿
      海洛因給伊，被告拿海洛因回來後，有時被告會與伊一起
      施用，有時是拿回來分，再各自施用，但伊不知道被告是
      向誰購買海洛因云云。惟查：
      (1)其此部分證述，與上開通訊監察譯文所呈現之情形相異
        ，其中依98年10月5日上午6時59分許該通電話之通訊監
        察譯文所示，證人蔡漢哲事先即在電話內向被告詢問「
        現在可以找」、「五百」？被告答稱「有啦」，並約定
        即刻在被告住處交易，而全未提及任何代購毒品之相關
        事宜，如證人蔡漢哲係託被告代購毒品，被告焉能立即
        回答有無該毒品之數量，且證人蔡漢哲於本院審理時證
        述：伊與被告通完電話後，即直接前往被告住處，伊的
        住處與被告的住處距離很近，大約4到5分鐘就可以到了
        等語（見本院卷(一)第195頁），則被告又焉能在與證人
        蔡漢哲通話後約4到5分鐘內即交付海洛因予證人蔡漢哲
        ，凡此均與常情有違；另依98年10月6日中午12時10分
        許、12時12分許該2通電話之通訊監察譯文所示，證人
        蔡漢哲在電話內僅與被告約定交易地點，並未多有其他
        之解釋或說明，而全未提及證人蔡漢哲及被告各出資多
        少等任何兩人合資購買毒品之相關事宜，且證人蔡漢哲
        於本院審理時證述：伊打電話給被告之後，就到被告住
        處找被告，並交付500元給被告，被告先約伊在七甲廟
        那邊等，但伊在七甲廟那邊等很久，沒有遇到被告，後
        來被告打電話告訴伊改在鄉公所，在鄉公所與被告一見
        面時，被告就已經拿到海洛因了云云（見本院卷(一)第19
        7頁反面、198頁），然依上開通訊監察譯文所示，證人
        蔡漢哲於當日中午12時10分許撥打電話予被告時，即與
        被告約定交易地點在七甲廟那邊，而非被告住處，斯時
        ，被告尚詢問證人蔡漢哲「有錢了嗎」，證人蔡漢哲答
        稱「有」，且約隔2分鐘之中午12時12分許，渠2人即將
        約定交易地點改在鄉公所，是以證人蔡漢哲此部分證述
        ，亦與上開通訊監察譯文所呈現之情形相異。
      (2)又證人蔡漢哲於本院審理時，經辯護人詰問其與被告究
        係合資購買海洛因或委託被告購買海洛因時，先證稱「
        我有時候拜託他（指被告，下同）去跟藥頭拿毒品，有
        時候是一起出錢購買，買回來後一起施用毒品」，嗣改
        稱「我都直接找他一起購買，但是我不知道他的毒品來
        源，我都只是等他拿毒品給我，也就是購買毒品回來一
        起施用」，後改稱「就是我都是拿錢請他幫我購買毒品
        ，但是我不知道他去跟誰購買」，再改稱「印象中，當
        時我的回答是我拿錢叫他幫我購買毒品，但有時候錢不
        夠我們會一起購買，我都是等他購買回來，再由他拿給
        我，但他去跟誰購買，我並不知道，有時候他毒品買回
        來後，我們一起施用，有時候會拿毒品回來分，再各自
        施用」；經檢察官問「檢察官有問你『跟黃俊欽購買幾
        次海洛因？』，你說『跟他購買兩次』，黃俊欽則表示
        他是幫你調貨，是否實在？」，證人蔡漢哲答稱「實在
        ，是我拿錢叫他幫我購買毒品」，檢察官再問「你現在
        為何說是合資購買？」，證人蔡漢哲答稱「因為當時檢
        察官是問我說我有無一手拿錢給他，一手交易毒品，我
        當時回答說我叫他幫我購買毒品，因為我會先拿500元
        給他，若不夠他有墊錢時，買回來後再一起施用或各別
        施用」，檢察官又問「這兩次拿回來的毒品，有一起施
        打嗎？」，證人蔡漢哲答稱「忘記了」，檢察官又問「
        在偵查中檢察官有問你『你跟黃俊欽是否一手交錢、一
        手交貨？』，你說你把錢交給黃俊欽，事後他再拿海洛
        因給你，然後你回家，並沒有跟他一起去施用，是否實
        在？（提示）」，證人蔡漢哲答稱「檢察官訊問我時，
        我也有說是我拿錢給他，請他幫我拿毒品，但我有時候
        現金不足，大多數的情形是我拿錢給他，請他幫我拿毒
        品回來，有時候拿回來的毒品就500元的量，我再自己
        帶回家施打，而有時候就是1000元的量，我們一起施打
        」；嗣經本院訊問2次交易海洛因之細節時，證人蔡漢
        哲再答稱：98年10月5日該次，是伊拜託被告幫伊買毒
        品，伊與被告通完電話後，就直接到被告住處找被告，
        伊先問被告能否幫伊調海洛因，並拿500元給被告，被
        告說再問問看，就在旁邊打電話聯絡，聯絡完後，被告
        叫伊到被告住處附近的廟那邊等，伊與被告就一起出門
        ，伊自己騎機車到廟那邊等，伊不知道被告去那裡，伊
        等了好幾十分鐘，後來被告回來，伊再交500元給被告
        ，被告就給伊500元海洛因的量，被告是用香煙的鋁箔
        紙裝一半給伊，伊與被告各自拿500元的量，分開施打
        ，但伊不知道被告拿幾包海洛因回來，也不知道被告用
        多少錢買海洛因及向誰買海洛因，98年10月6日該次，
        伊打電話給被告之後，就到被告住處找被告，並交付50
        0元給被告，被告先約伊在七甲廟那邊等，但伊在七甲
        廟那邊等很久，沒有遇到被告，後來被告打電話告訴伊
        改在鄉公所，在鄉公所與被告一見面時，被告就已經拿
        到1包海洛因，但伊不知道被告用多少錢買該包海洛因
        及向誰買海洛因，只知道一人分一半，因為500元無法
        買海洛因，被告分一半給伊，有時被告會把袋子給伊，
        有伊會帶筆，就將海洛因裝進去筆筒裡，再裝進去注射
        筒裡，伊拿到之後，因等很久，已經毒癮發作，就找地
        方自己施打，被告拿這2次海洛因給伊，伊沒有回去找
        被告，也沒有說被告分的不公平而跟被告吵架或跟被告
        說分的不夠，伊跟被告沒有親戚關係云云，其上開證述
        先後多次變異其前詞，且前後矛盾，又與被告於本院訊
        問時供稱：蔡漢哲打電話找伊，問伊有無海洛因，蔡漢
        哲到伊住處找伊，叫伊幫忙拿海洛因，當時伊也正要去
        拿，共有2次，因為伊也想要施用海洛因，所以伊也出5
        00元，跟蔡漢哲出的500元湊成1000元，這樣量會比較
        多，伊跟藥頭拿的是1包，伊拿回家之後，在伊住處當
        場分，伊會把伊要用的量先用注射針筒抽出來摻在水裡
        ，剩下來的量就給蔡漢哲。第一次，伊拿回住處分以後
        ，蔡漢哲就拿走沒有再回來了。第二次伊分蔡漢哲比較
        少，蔡漢哲拿完騎機車回去又回來向伊要，說伊給的太
        少，伊就罵蔡漢哲，因為伊覺得伊分給蔡漢哲都一樣多
        ，為什麼回來就變少，伊跟蔡漢哲就對罵，後來伊還是
        有給蔡漢哲云云（見本院卷(一)第16-17頁）不符。
      (3)證人蔡漢哲上開審理中之證詞有上述矛盾及有違常情之
        處，且與被告之供述亦不相符，又與上開通訊監察譯文
        所呈現之情形相異，顯係因販毒實屬重罪，欲求為朋友
        脫罪，方於本院審理時翻異證詞維護被告，證人蔡漢哲
        於本院之證詞，自無可採。
    6.綜上，被告有於上開時、地販賣第一級毒品海洛因予蔡漢
      哲部分，業經證人蔡漢哲於偵查中指證明確，並有被告使
      用之0000000000號電話與證人蔡漢哲持用之0000000000號
      行動電話，及證人蔡漢哲向黃展祥借用黃展祥住處之電話
      00-0000000號於98年10月5日、6日之通訊監察譯文足茲補
      強，足見被告辯解乃卸責之詞，不足採信。
三、被告與楊松霖共同販賣第一級毒品海洛因予郭奇隆部分（即
    犯罪事實三之(三)至(八)所示犯行）：
  (一)訊據被告矢口否認有何販賣海洛因犯行，於本院訊問時先辯
    稱：證人郭奇隆有打電話問伊有無海洛因，伊說沒有，這樣
    有3次，另外則有拿3次海洛因給證人郭奇隆，其中1次是免
    費請證人郭奇隆，沒有收錢云云，嗣於本院審理時則改稱證
    人郭奇隆向楊松霖購買海洛因，被告並未參與，更未幫楊松
    霖交付海洛因給證人郭奇隆云云。
  (二)經查：
    1.證人郭奇隆於偵查中結證稱：伊是打電話要向楊松霖購買
      海洛因，次數有6、7次，每次都是被告出面來跟伊交易，
      伊以行動電話打楊松霖的行動電話，楊松霖的電話後3碼
      是131，伊向楊松霖及被告購買海洛因的價格每次都是500
      元，伊在電話中跟楊松霖表示要「1斤1千的茶」（台語）
      ，茶表示是海洛因，1斤1千表示是品質較好的，警詢時，
      經警方提示通訊監察譯文後，伊表示自98年10月1日起至
      同年月15日止，有向楊松霖及被告購買海洛因情形，所述
      實在等語（見臺灣臺南地方法院檢察署98年度偵字第1671
      3號偵查卷第58至59頁）；復於偵查中於99年1月26日與被
      告當面對質，並結證證稱：伊於98年11月18日偵訊中所言
      均實在，伊沒有與楊松霖當面交易海洛因，伊只有打電話
      給楊松霖，之後是被告出面與伊交易海洛因，伊是以其行
      動電話撥打楊松霖的行動電話聯絡購買海洛因，只有1次
      ，楊松霖找伊去被告處看有無海洛因，結果去了，被告並
      沒有海洛因，所以並沒有購買，伊之前所供稱有交易成功
      的，都是伊打電話給楊松霖，之後由被告出面將毒品交付
      給伊，伊將錢交給被告，伊都是打楊松霖的手機，有時楊
      松霖接，有時被告接，約定地點後，被告拿海洛因來給伊
      ，伊再將錢交給被告等語（見臺灣臺南地方法院檢察署99
      年度偵緝字第21號偵查卷第71至72頁）；又於本院另案98
      年度訴字第1845號楊松霖違反毒品危害防制條例案件99年
      2月11日開審理庭時具結證稱：伊有打電話給楊松霖說要
      買毒品，接電話的人有時是楊松霖，有時不是楊松霖，伊
      聯絡的人，大家都叫他「欽仔」，但伊沒有跟楊松霖直接
      接觸，都是「欽仔」即被告拿毒品給伊，伊就打電話過去
      ，被告跟伊約時間拿出來給伊，伊是跟被告買海洛因，00
      00000000號行動電話是伊的，98年10月間伊使用此電話，
      伊有用該支電話打給楊松霖買毒品，在電話中說過「1斤1
      千的茶」（台語），1斤的茶就是要跟他拿嗎啡，1次都是
      500元，1千的意思是要跟他拿嗎啡的意思，因為有在監聽
      ，怕人家聽到說是要買毒品，所以就說茶葉1千等語（見
      該案卷第84至85頁反面）。
    2.關於實際交易情形，證人郭奇隆以持用之0000000000號行
      動電話與楊松霖持用之0000000000號行動電話聯繫，經檢
      警依法實施通訊監察結果，其譯文內容顯示如下：
      (1)98年10月1日晚上10時57分25秒，郭奇隆致電楊松霖（
        警卷第10頁）
        郭：霖哥。
        楊：你是誰？
        郭：你記不記得我？
        郭：我隆田。
        楊：喔。
        郭：你在哪裡？
        楊：在六甲閒逛。
        郭：看有沒有？
        楊：不曾有。
        郭：我是要那個……
        楊：好，不要說。
        郭：那個1斤1千的茶，那個……
        楊：嗯。
        郭：那個拿過來給我。
        楊：ㄟ，這樣子喔，好。
        郭：現在馬上過來喔。
        楊：好。
        郭：我剛打給你那支，你都沒有接。
        楊：好。
        郭：你到打給我。
        楊：好。
        郭：我在那裡等你。
        楊：好。
        98年10月1日晚上11時13分48秒，楊松霖致電郭奇隆（
        警卷第10頁）
        楊：我現在到工業區了，你到超商那邊等我。
        郭：好。
        對於上開譯文，證人郭奇隆於本院另案98年度訴字第18
        45號案件審理時具結證稱：98年10月2日晚上12點左右
        ，有跟楊松霖約在六甲鄉與官田鄉之間，要往六甲鄉○
        ○村○道路旁，由被告拿1包海洛因給我，我拿500元給
        他，有完成交易等語（見該案卷第85頁反面）。
      (2)98年10月7日上午7時56分32秒，郭奇隆致電楊松霖（警
        卷第12頁）
        楊：他出去了。
        郭：出來了，我從龜仔港過來，要不要經過天橋？
        楊：不要，橋邊練歌場。
        郭：好喔喔好。
        98年10月7日上午7時58分12秒，郭奇隆致電楊松霖（警
        卷第12頁）
        郭：我這邊500而已。
        楊：你不要講錢那些，你過去再跟他講，不要講那些。
        郭：好。
        對於上開譯文，證人郭奇隆於本院另案98年度訴字第18
        45號案件審理時具結證稱：98年10月7日早上8點左右，
        我有打電話給楊松霖，也是被告拿1包海洛因，在林鳳
        營國小旁，我拿500元給被告，這次原本約在橋邊練歌
        場，後來改在林鳳營國小，有完成交易等語（見該案卷
        第85頁反面）。
      (3)98年10月8日晚上11時20分12秒，郭奇隆致電楊松霖（
        警卷第13頁）
        楊：喂。
        郭：在幹麻呀？
        楊：我在外地，我跟你說，早早就回去嘍，我看一下現
            在幾點了。
        郭：11點多啦。
        楊：等下我看看，我跟你回去的時間。
        郭：11點20分。
        楊：那你有沒有辦法撐到2點。
        郭：好呀，來我這邊。
        楊：我回去，還要騎車慢慢過去？
        郭：你回去再開車來呀。
        楊：我回去再打電話給你。
        98年10月9日上午2時5分15秒，楊松霖致電郭奇隆（警
        卷第13頁）
        郭：喂。
        楊：喂，我回來了。
        郭：回來了？那你現在有沒有？
        楊：啊，就跟你說我回來了。
        郭：現在沒有辦法了……
        楊：你現在沒有辦法？因為我沒有辦法，如果你可以過
            來，我就有辦法，因為最主要我沒車。
        郭：好，我再打給你。
        對於上開譯文，證人郭奇隆於本院另案98年度訴字第18
        45號案件審理時具結證稱：98年10月9日我聯絡楊松霖
        後，約2點40分，在六甲鄉○○○村道路樹邊，是被告
        用走路的拿1包海洛因給我，我給他500元等語（見該案
        卷第85頁反面）。
      (4)98年10月11日中午12時59分04秒，郭奇隆致電楊松霖（
        警卷第14頁）
        楊：喂。
        郭：那個，怎樣？
        楊：現在有了，看你是怎樣？
        郭：阿國，那個車，就開到……幹你娘機掰，車前面一
            直叫。
        楊：這樣不要，我過去問一下好了。
        郭：這樣喔，抱歉喔。
        楊：不會不會。
        對於上開譯文，證人郭奇隆於本院另案98年度訴字第18
        45號案件審理時具結證稱：98年10月11日中午12點40分
        左右，我打電話聯絡楊松霖後，一樣在路邊，是被告走
        路拿1包海洛因給我，我拿500給他，之後我用完毒品，
        覺得品質不好，打電話過去罵楊松霖等語（見該案卷第
        85頁反面至86頁）。
      (5)98年10月12日下午2時34分29秒，郭奇隆致電楊松霖（
        警卷第14頁）
        郭：喂，霖仔，你在哪裡？
        楊：我在家。
        郭：家喔，你現在那邊有嗎？
        楊：有呀，我現在過去，我現在在中營這，過去再說給
            你聽。
        郭：好好好。
        對於上開譯文，證人郭奇隆於本院另案98年度訴字第18
        45號案件審理時具結證稱：我打電話聯絡楊松霖，約在
        七甲村道路旁的樹邊，98年10月12日下午4點左右，是
        被告拿海洛因給我，我拿500元給他等語（見該案卷第8
        6頁）。
      (6)98年10月15日上午10時34分12秒，郭奇隆致電楊松霖（
        警卷第14頁）
        郭：你在家喔。
        楊：對呀。
        郭：我現在過去。
        楊：好啦好啦。
        對於上開譯文，證人郭奇隆於本院另案98年度訴字第18
        45號案件審理時具結證稱：98年10月15日11點左右，我
        打電話給楊松霖聯絡楊松霖後，之後是被告到七甲村道
        路旁拿1包海洛因給我，我拿500元給他等語（見該案卷
        第86頁）。
    3.由上開通訊監察譯文內容可知，證人郭奇隆均是撥打相同
      之行動電話聯繫購毒事宜，再由楊松霖交代被告前往約定
      地點交易。如98年10月7日上午7時56分32秒，郭奇隆致電
      楊松霖時，楊松霖表示「『他』出去了」，98年10月7日
      上午7時58分12秒，郭奇隆致電楊松霖表示伊這邊500而已
      ，楊松霖表示「你不要講錢那些，你過去再跟『他』講，
      不要講那些」，經比對證人郭奇隆之證詞，通聯譯文中的
      「他」，應係被告無訛，堪認被告販賣毒品海洛因予郭奇
      隆之方式，應係由楊松霖接聽電話，再由被告外出當面交
      易，其2人就此部分販毒事實，應係共同參與。
    4.證人郭奇隆於本院審理時雖翻異前開證詞，改稱：伊都是
      向前額禿頭的男子買毒品，該前額禿頭的男子即是楊松霖
      （經檢察官提示照片後指認），伊不認識在庭之被告，當
      時伊在賣毒品的那位禿頭男子那邊看到有一個比較年輕的
      男子，伊沒有印象該年輕男子有無戴眼鏡，伊只認識該禿
      頭男子，其他旁邊的人伊都不認識，從伊拿毒品到現在已
      經過了很久了，在庭的被告頭髮那麼短，所以伊認不得了
      ，伊打電話向禿頭男子要買毒品有6、7次，實際買的只有
      4次，其中有一次那名禿頭男子有叫一位年輕的男子拿海
      洛因給伊，其他3次伊直接跟該禿頭男子接洽，由該禿頭
      男子拿海洛因給伊，伊真的不認識黃俊欽即被告，被告沒
      有拿過海洛因給伊，伊在警詢、偵訊及本院99年2月11日
      另案審理時之證述均不實在，伊於99年2月11日開庭當日
      還有施用海洛因，伊現在很清楚的是伊有向禿頭男子拿過
      4次海洛因云云。惟查：其此部分證述，與上開通訊監察
      譯文所呈現之情形相異，且證人郭奇隆於99年1月26日至
      臺灣臺南地方法院檢察署作證時，即與被告當面對質，並
      證稱伊都是打楊松霖電話後，由被告出面交付海洛因，伊
      再將錢交給被告等語（詳如前述），核與其於本院另案98
      年度訴字第1845號案件99年2月11日開審理庭時具結證稱
      之內容相符（詳如前述），再證人郭奇隆於99年2月11日
      本院另案進行交互詰問時，對於辯護人、檢察官詰問及本
      院訊問之內容均能對答如流，並無任何答非所問之情形，
      且詰問之內容達筆錄紙10面之多（自該案卷第82頁反面至
      87頁），絲毫未見有何精神、意識狀況不清等而無法回答
      問題之狀況；況證人郭奇隆經本院提示本院98年度訴字第
      1845號刑事卷99年2月11日筆錄第6頁（即該案卷第83頁反
      面）後，本院訊問「該筆錄中，檢察官問你你在警局及檢
      察官那邊有無說謊，你說『沒有，我都是照實說』，檢察
      官再問你，你是拜託『欽仔』去幫你買，你回答說『沒有
      ，是欽仔拿給我的』，檢察官問你是跟他買毒品？你說『
      對，我是跟他買的』，你有無這樣回答？」，證人郭奇隆
      答稱「有」，本院再問「該筆錄中第7、8頁，辯護人問說
      是何人拿給你毒品？你回答說是『欽仔』，辯護人再問你
      『欽仔』是黃俊欽，你認識嗎？你回答『認識』，辯護人
      問你黃俊欽拿給你幾次？你回答『三次』，辯護人又問你
      是否都是黃俊欽拿給你的？你回答說『對』，你有無這樣
      回答？（提示）」，證人郭奇隆答稱「有」，本院又問「
      審判長有提示錄音譯文給你看，並問你六次買海洛因的情
      形，對於該筆錄10-11頁之記載，你有無這樣回答？（提
      示）」，證人郭奇隆答稱「一定有這樣說，不然筆錄不會
      這樣寫」等語，益足證明證人郭奇隆於該次審理中確有為
      上開回答，且販毒乃是重罪，指控他人販毒並非兒戲，證
      人郭奇隆亦稱其知此理，觀之其於偵訊、本院另案審理時
      所證內容，已具體指證毒品交易細節，顯非一時杜撰之詞
      ，證人郭奇隆與被告既無隙怨，應無設詞陷害被告之理，
      是其於偵訊、本院另案審理時所證內容，應屬可採；至於
      證人郭奇隆於本院審理時翻異其前詞，顯係因販毒實屬重
      罪，欲求為朋友脫罪，方於本院審理時翻異證詞維護被告
      ，此由證人郭奇隆前於99年1月26日開庭時即已認識與其
      當面對質之被告，卻於本院審理時猶一再證稱其不認識被
      告云云，可見其係虛偽陳述，證人郭奇隆於本院之證詞，
      自無可採。
    5.至於證人即共犯楊松霖於本院審理時到庭證稱伊沒有在賣
      海洛因，怎麼叫被告拿海洛因給證人郭奇隆云云，然因楊
      松霖對於其所涉本件共同販賣海洛因犯行部分，係採矢口
      否認之態度，故本即難期其會將與被告如何共同販賣海洛
      因之情形全盤拖出，其上開證述自不足採信。
    6.綜上，被告與楊松霖有於上開時、地共同販賣第一級毒品
      海洛因予郭奇隆部分，業經證人郭奇隆於偵查及本院另案
      審理中指證明確，並有證人郭奇隆持用之0000000000號行
      動電話與楊松霖持用之0000000000號行動電話之通訊監察
      譯文足茲補強，足見被告辯解乃卸責之詞，不足採信。
四、又毒品危害防制條例所規定之販賣毒品罪，雖未明示「營利
    之意圖」為其犯罪構成要件，然「販賣」一語，在文義解釋
    上當然已寓含有買賤賣貴，而從中取利之意思存在，且從商
    業交易原理與一般社會觀念而言，販賣行為在通常情形下，
    仍係以牟取利益為其活動之主要誘因與目的；衡以毒品之非
    法交易向為政府查禁森嚴且重罰不寬貸之行為，為一般民眾
    普遍認知之事，而證人蔡啟文、蔡漢哲、郭奇隆等人與被告
    均無深切交情，復據上述證人明確證述，倘非有利可圖，被
    告絕無平白甘冒被查緝重罰之高度風險，而單純代無深交之
    他人購買毒品之理，是其販入之價格當較其出售之價格為低
    ，而有從中賺取買賣價差牟利之意圖及事實，應屬合理認定
    。又販賣毒品非可公然為之，亦無公定價格，容易分裝並增
    減份量，而每次買賣之價量，可能隨時依雙方關係深淺、資
    力、需求量及對行情之認知、來源是否充裕、查緝是否嚴緊
    、購買者被查獲時供述購買對象之可能風險之評估等，而異
    其標準，非可一概論之，是販賣毒品之利得除被告供述之價
    量俱臻明確外，委難察得其交易實情，然販賣者從價差或量
    差中牟利之方式雖異，惟其販賣行為在意圖營利則屬同一；
    從而，舉凡有償交易，除足以反證其確係另基於某種非圖利
    本意之關係外，通常尚難因無法查悉其販入價格，做為是否
    高價賣出之比較，諉以無營利之意思而阻卻販賣犯行之追訴
    。本件倘被告未販售上開毒品從中牟利，自無平白費時、費
    力，特意代為調取毒品交付予證人等之理，是被告營利之意
    圖至為炯然。綜上，被告本案販賣第一級、第二級毒品犯行
    事證明確，堪以認定，應依法論科。
五、論罪科刑：
  (一)核被告就犯罪事實二所為，係犯毒品危害防制條例第4條第2
    項之販賣第二級毒品罪；就犯罪事實三之(一)至(八)所為，均係
    犯毒品危害防制條例第4條第1項之販賣第一級毒品罪。又被
    告各該次持有安非他命及持有海洛因等毒品之低度行為，分
    別為各該次販賣安非他命、海洛因等毒品之高度行為所吸收
    ，均不另論罪。關於犯罪事實三之(三)至(八)部分，被告與楊松
    霖間，有犯意聯絡、行為分擔，應論以共同正犯。被告所犯
    前揭1次販賣安非他命予蔡啟文、2次販賣海洛因予蔡漢哲、
    6次共同販賣海洛因予郭奇隆等行為，均犯意各別，行為互
    殊，應分論併罰。再被告前曾受如事實欄所述之有期徒刑執
    行完畢，有臺灣高等法院被告前案紀錄表1份在卷可考，其
    於受有期徒刑之執行完畢後，5年以內故意再犯本件有期徒
    刑以上之上述數罪，均為累犯，除法定刑為死刑或無期徒刑
    依法不得加重外，法定刑為死刑、無期徒刑以外之法定刑及
    罰金刑部分，均應依刑法第47條第1項規定，加重其刑。
  (二)再犯毒品危害防制條例第4條第1項之販賣第一級毒品罪，若
    不分犯罪情節輕重，概處以上開各罪之法定刑，難免輕重失
    衡，倘有情輕法重情形，於裁判時自得適用刑法第59條規定
    酌量減輕其刑，以避免過嚴之刑罰；本件被告本身因有施用
    毒品之惡習，此有臺灣高等法院被告前案紀錄表附卷足參，
    需支應相當花費，致思慮欠周，乃走上販毒之路，而所涉及
    毒品數量，與大盤、中盤動輒上公斤或上百萬元者有別，其
    販賣海洛因之所得僅4,000元，較之一般大盤或中盤毒梟之
    犯罪情節為輕，衡諸渠等之犯罪情狀，非無可憫，爰依刑法
    第59條規定酌減其刑。又販賣第二級毒品安非他命部分，按
    刑法第59條之酌量減輕其刑，以宣告法定最低度之刑猶嫌過
    重者，始得為之；如別有法定減輕之事由，必依法律之規定
    減輕其刑後，仍屬情輕法重，犯罪之情狀顯可憫恕時，始得
    適用（最高法院99年度台上字第1522號判決意旨可資參照）
    。本院考量販賣第二級毒品罪法定最低刑度係有期徒刑7年
    ，非唯遠較販賣第一級毒品罪之法定最低本刑無期徒刑為輕
    ，且不及無期徒刑減輕後刑度之半（刑法第65條第2項：無
    期徒刑減輕者，為20年以下15年以上有期徒刑），不若販賣
    第一級毒品海洛因之法定本刑為死刑或無期徒刑嚴峻；且毒
    品戕害國民健康至鉅，製造、運輸、販賣等行為情節尤重，
    更應嚴加非難，所為實乃法所不容而懸為厲禁，被告對於所
    犯販賣第二級毒品罪自始均予否認，又無因不得已而為之情
    由，並無情輕法重之憾，縱使就被告所犯上開販賣第二級毒
    品安非他命犯行量處7年以上有期徒刑，仍難認為有顯屬過
    重之情形。況被告正值盛年，不思以正當途徑賺取金錢，而
    販賣毒品牟利，危害國民身心健康及社會風氣，進而敗壞社
    會治安並無「犯罪之情狀顯可憫恕」情形，是上開所為，依
    一般國民社會感情，尚難認被告有何可堪憫恕之處，是販賣
    第二級毒品安非他命部分，本院認並無依刑法第59條規定酌
    減其刑之必要，併此敘明。是販賣第一級毒品海洛因部分與
    加重部分（法定刑死刑、無期徒刑以外部分），先加後減之
    （即依累犯規定先加重1次，再依刑法第59條規定減其刑）
    。
  (三)茲審酌被告本身亦有施用毒品之前案紀錄，應知毒品對人體
    危害之鉅，猶不思警惕，僅因貪圖利益，即販賣安非他命、
    海洛因供他人施用，戕害他人身體健康，且危害社會治安，
    行為殊有非當，惟念被告因貪慾致罹刑章及被告之素行、智
    識程度、家庭經濟狀況及犯罪後態度等一切情狀，分別量處
    如主文所示之刑，並定其應執行刑，以資懲儆。
六、沒收：
  (一)按毒品危害防制條例第19條第1項規定：犯第4條至第9條、
    第12條、第13條或第14條第1項、第2項之罪者，其供犯罪所
    用或因犯罪所得之財物，均沒收之，如全部或一部不能沒收
    時，追徵其價額或以其財產抵償之，係採義務沒收主義，凡
    供犯上開之罪所用或因犯罪所得之財物，均應宣告沒收，並
    不以扣案者為限，如不能沒收時，追徵其價額或以其財產抵
    償之，法院無審酌之餘地（最高法院96年台上字第823判決
    可資參照）；刑罰法令關於沒收之規定，兼採職權沒收主義
    與義務沒收主義，義務沒收又可分為絕對義務沒收與相對義
    務沒收，後者指供犯罪所用、預備用或因犯罪所得，以屬於
    被告所有者為限，始應予以沒收，例如毒品危害防制條例第
    19條第1項前段是（最高法院93年度台上字第5418號判決意
    旨可資參照）。倘犯罪所得之財物為新台幣時，因其本身即
    為我國現行貨幣價值之表示，不發生追徵其價額之問題（最
    高法院96年度台上字第1828號判決意旨可資參照）。
  (二)被告所有如附表一、附表二所示之各次販賣第二級毒品、第
    一級毒品所得，雖均未扣案，仍應依前引毒品危害防制條例
    第19條第1項之規定，於其所犯各罪所處主刑項下分別宣告
    沒收，如全部或一部不能沒收時，各以其財產抵償之。
  (三)被告與楊松霖所有如附表三編號1至6所示之各次共同販賣第
    一級毒品所得，雖均未扣案，仍應依前引毒品危害防制條例
    第19條第1項之規定，於其所犯各罪所處主刑項下分別宣告
    與楊松霖連帶沒收，如全部或一部不能沒收時，各以被告與
    楊松霖之財產連帶抵償之。
  (四)又被告為如附表一、二所示之販賣安非他命、海洛因犯行時
    ，係使用門號0000000000號行動電話，該門號0000000000號
    係被告以其不知情之朋友史昆明之名義申辦，該行動電話屬
    被告所有，業據其供承在卷（見本院卷(二)第18頁反面），該
    行動電話為其聯絡購毒者之販毒工具，雖未據扣案，但無證
    據顯示業已滅失，爰仍依毒品危害防制條例第19條第1項之
    規定，於被告所犯各罪所處主刑項下併予宣告沒收，如無法
    沒收時，則應追徵其價額。
  (五)又被告為如附表三所示之各次販賣第一級毒品犯行時，係使
    用門號0000000000號行動電話，該門號係共犯楊松霖所有，
    業據被告及共犯楊松霖分別供承在卷（見本院卷(一)第210頁
    反面、卷(二)第18頁反面），該行動電話為其與共犯楊松霖聯
    絡購毒者之販毒工具，雖未據扣案，但無證據顯示業已滅失
    ，爰仍依毒品危害防制條例第19條第1項之規定，於被告所
    犯各罪所處主刑項下併予宣告沒收，如無法沒收時，則應追
    徵其價額。
  (六)再按沒收之物，應與本案論罪科刑之事實有關，依法應沒收
    或得沒收者為限，如與本案之犯罪事實無關，雖係於本案以
    外之其他犯罪事實，經論罪科刑時，應沒收或得沒收之物，
    亦僅得於該他案宣告沒收，而不得於本案併予宣告沒收（最
    高法院95年度台上字第6662號判決意旨參照）。本案警方於
    98年10月7日晚上11時10分許，在臺南市○○區○○里○○
    路388號前查獲被告，並扣得海洛因16小包（合計淨重0.39
    公克，另案扣於臺灣臺南地方法院檢察署98年度毒偵字第22
    62號），惟據被告供述係供其自己施用，因被告本身亦有施
    用毒品海洛因之惡習，則該海洛因即有可能係供被告自身施
    用毒品所用或係其施用剩下之物，是依目前證據資料，既然
    無法證明該海洛因係供被告為本案販賣第一級毒品犯行所用
    之物，核與本案犯罪事實自無關連，揆諸前揭判決意旨，即
    不得於本案併予宣告沒收。
據上論斷，應依刑事訴訟法第299條第1項前段，毒品危害防制條
例第4條第1、2項、第19條第1項，刑法第11條、第28條、第47條
第1項、第59條、第51條第5款，判決如主文。
本案經檢察官黃郁如到庭執行職務。
中    華    民    國   100    年    3     月    9     日
                  刑事第八庭    審判長法  官  黃瑪玲
                                      法  官  蔡奇秀
                                      法  官  林欣玲
以上正本證明與原本無異。
如不服本判決，應於收受本判決後10日內，向本院提出上訴書狀
，並應敘述具體理由。其未敘述上訴理由者，應於上訴期間屆滿
後20日內向本院補提理由書狀（均須按他造當事人之人數附繕本
）「切勿逕送上級法院」。
                                      書記官  張宜柔
中    華    民    國  100    年    3    月    10      日
附錄本案論罪科刑法條：
毒品危害防制條例第4條
製造、運輸、販賣第一級毒品者，處死刑或無期徒刑；處無期徒
刑者，得併科新臺幣 2 千萬元以下罰金。
製造、運輸、販賣第二級毒品者，處無期徒刑或 7 年以上有期
徒刑，得併科新臺幣 1 千萬元以下罰金。
附表一：被告販賣第二級毒品安非他命與蔡啟文部分：
┌─┬────┬──────┬─────┬───┬─────┬─────┐
│編│時間    │地點        │被告販賣毒│交易金│所犯法條及│宣告刑    │
│號│        │            │品時所持用│額（新│罪名      │          │
│  │        │            │之電話    │臺幣）│          │          │
├─┼────┼──────┼─────┼───┼─────┼─────┤
│1 │98年10月│臺南市六甲區│0000000000│1000元│毒品危害防│黃俊欽販賣│
│  │2日上午 │龍湖里中正路│          │      │制條例第4 │第二級毒品│
│  │10時50分│163巷10弄6號│          │      │條第2項之 │，累犯，處│
│  │許      │被告住處    │          │      │販賣第二級│有期徒刑柒│
│  │        │            │          │      │毒品罪    │年拾月，因│
│  │        │            │          │      │          │販賣第二級│
│  │        │            │          │      │          │毒品所得新│
│  │        │            │          │      │          │臺幣壹仟元│
│  │        │            │          │      │          │沒收之，如│
│  │        │            │          │      │          │全部或一部│
│  │        │            │          │      │          │不能沒收時│
│  │        │            │          │      │          │，以其財產│
│  │        │            │          │      │          │抵償之；未│
│  │        │            │          │      │          │扣案之０九│
│  │        │            │          │      │          │八一二二四│
│  │        │            │          │      │          │四八六號行│
│  │        │            │          │      │          │動電話壹支│
│  │        │            │          │      │          │沒收，如不│
│  │        │            │          │      │          │能沒收時，│
│  │        │            │          │      │          │追徵其價額│
│  │        │            │          │      │          │。        │
└─┴────┴──────┴─────┴───┴─────┴─────┘
附表二：被告販賣第一級毒品海洛因與蔡漢哲部分：
┌─┬────┬──────┬─────┬───┬─────┬─────┐
│編│時間    │地點        │被告販賣毒│交易金│所犯法條及│宣告刑    │
│號│        │            │品時所持用│額（新│罪名      │          │
│  │        │            │之電話    │臺幣）│          │          │
├─┼────┼──────┼─────┼───┼─────┼─────┤
│1 │98年10月│臺南市六甲區│0000000000│500元 │毒品危害防│黃俊欽販賣│
│  │5日上午7│龍湖里中正路│          │      │制條例第4 │第一級毒品│
│  │時15分許│163巷10弄6號│          │      │條第1項之 │，累犯，處│
│  │        │被告住處    │          │      │販賣第一級│有期徒刑拾│
│  │        │            │          │      │毒品罪    │陸年陸月，│
│  │        │            │          │      │          │因販賣第一│
│  │        │            │          │      │          │級毒品所得│
│  │        │            │          │      │          │新臺幣伍佰│
│  │        │            │          │      │          │元沒收之，│
│  │        │            │          │      │          │如全部或一│
│  │        │            │          │      │          │部不能沒收│
│  │        │            │          │      │          │時，以其財│
│  │        │            │          │      │          │產抵償之；│
│  │        │            │          │      │          │未扣案之０│
│  │        │            │          │      │          │九八一二二│
│  │        │            │          │      │          │四四八六號│
│  │        │            │          │      │          │行動電話壹│
│  │        │            │          │      │          │支沒收，如│
│  │        │            │          │      │          │不能沒收時│
│  │        │            │          │      │          │，追徵其價│
│  │        │            │          │      │          │額。      │
├─┼────┼──────┼─────┼───┼─────┼─────┤
│2 │98年10月│臺南市六甲區│0000000000│500元 │毒品危害防│黃俊欽販賣│
│  │6日中午1│公所（改制前│          │      │制條例第4 │第一級毒品│
│  │2時30分 │原為台南縣六│          │      │條第1項之 │，累犯，處│
│  │許      │甲鄉公所）旁│          │      │販賣第一級│有期徒刑拾│
│  │        │            │          │      │毒品罪    │陸年陸月，│
│  │        │            │          │      │          │因販賣第一│
│  │        │            │          │      │          │級毒品所得│
│  │        │            │          │      │          │新臺幣伍佰│
│  │        │            │          │      │          │元沒收之，│
│  │        │            │          │      │          │如全部或一│
│  │        │            │          │      │          │部不能沒收│
│  │        │            │          │      │          │時，以其財│
│  │        │            │          │      │          │產抵償之；│
│  │        │            │          │      │          │未扣案之０│
│  │        │            │          │      │          │九八一二二│
│  │        │            │          │      │          │四四八六號│
│  │        │            │          │      │          │行動電話壹│
│  │        │            │          │      │          │支沒收，如│
│  │        │            │          │      │          │不能沒收時│
│  │        │            │          │      │          │，追徵其價│
│  │        │            │          │      │          │額。      │
└─┴────┴──────┴─────┴───┴─────┴─────┘
附表三：被告與楊松霖共同販賣第一級毒品海洛因與郭奇隆部分：
┌─┬────┬──────┬─────┬───┬─────┬─────┐
│編│時間    │地點        │販賣毒品時│交易金│所犯法條及│宣告刑    │
│號│        │            │楊松霖所持│額（新│罪名      │          │
│  │        │            │用之電話  │臺幣）│          │          │
│  │        │            │          │      │          │          │
├─┼────┼──────┼─────┼───┼─────┼─────┤
│1 │98年10月│臺南市六甲區│0000000000│500元 │毒品危害防│黃俊欽共同│
│  │2日凌晨0│七甲里（改制│          │      │制條例第4 │販賣第一級│
│  │時許    │前原為台南縣│          │      │條第1項之 │毒品，累犯│
│  │        │六甲鄉七甲村│          │      │販賣第一級│，處有期徒│
│  │        │）道路旁    │          │      │毒品罪    │刑拾陸年陸│
│  │        │            │          │      │          │月，因販賣│
│  │        │            │          │      │          │第一級毒品│
│  │        │            │          │      │          │所得新臺幣│
│  │        │            │          │      │          │伍佰元，與│
│  │        │            │          │      │          │楊松霖連帶│
│  │        │            │          │      │          │沒收之，如│
│  │        │            │          │      │          │全部或一部│
│  │        │            │          │      │          │不能沒收時│
│  │        │            │          │      │          │，以其與楊│
│  │        │            │          │      │          │松霖之財產│
│  │        │            │          │      │          │連帶抵償之│
│  │        │            │          │      │          │。未扣案之│
│  │        │            │          │      │          │０九八七七│
│  │        │            │          │      │          │四一一三一│
│  │        │            │          │      │          │號行動電話│
│  │        │            │          │      │          │壹支沒收，│
│  │        │            │          │      │          │如不能沒收│
│  │        │            │          │      │          │時，追徵其│
│  │        │            │          │      │          │價額。    │
├─┼────┼──────┼─────┼───┼─────┼─────┤
│2 │98年10月│臺南市六甲區│0000000000│500元 │毒品危害防│黃俊欽共同│
│  │7日上午8│（改制前原為│          │      │制條例第4 │販賣第一級│
│  │時許    │台南縣六甲鄉│          │      │條第1項之 │毒品，累犯│
│  │        │）林鳳營國小│          │      │販賣第一級│，處有期徒│
│  │        │旁          │          │      │毒品罪    │刑拾陸年陸│
│  │        │            │          │      │          │月，因販賣│
│  │        │            │          │      │          │第一級毒品│
│  │        │            │          │      │          │所得新臺幣│
│  │        │            │          │      │          │伍佰元，與│
│  │        │            │          │      │          │楊松霖連帶│
│  │        │            │          │      │          │沒收之，如│
│  │        │            │          │      │          │全部或一部│
│  │        │            │          │      │          │不能沒收時│
│  │        │            │          │      │          │，以其與楊│
│  │        │            │          │      │          │松霖之財產│
│  │        │            │          │      │          │連帶抵償之│
│  │        │            │          │      │          │。未扣案之│
│  │        │            │          │      │          │０九八七七│
│  │        │            │          │      │          │四一一三一│
│  │        │            │          │      │          │號行動電話│
│  │        │            │          │      │          │壹支沒收，│
│  │        │            │          │      │          │如不能沒收│
│  │        │            │          │      │          │時，追徵其│
│  │        │            │          │      │          │價額。    │
├─┼────┼──────┼─────┼───┼─────┼─────┤
│3 │98年10月│臺南市六甲區│0000000000│500元 │毒品危害防│黃俊欽共同│
│  │9日上午2│七甲里（改制│          │      │制條例第4 │販賣第一級│
│  │時40分許│前原為台南縣│          │      │條第1項之 │毒品，累犯│
│  │        │六甲鄉七甲村│          │      │販賣第一級│，處有期徒│
│  │        │）道路旁    │          │      │毒品罪    │刑拾陸年陸│
│  │        │            │          │      │          │月，因販賣│
│  │        │            │          │      │          │第一級毒品│
│  │        │            │          │      │          │所得新臺幣│
│  │        │            │          │      │          │伍佰元，與│
│  │        │            │          │      │          │楊松霖連帶│
│  │        │            │          │      │          │沒收之，如│
│  │        │            │          │      │          │全部或一部│
│  │        │            │          │      │          │不能沒收時│
│  │        │            │          │      │          │，以其與楊│
│  │        │            │          │      │          │松霖之財產│
│  │        │            │          │      │          │連帶抵償之│
│  │        │            │          │      │          │。未扣案之│
│  │        │            │          │      │          │０九八七七│
│  │        │            │          │      │          │四一一三一│
│  │        │            │          │      │          │號行動電話│
│  │        │            │          │      │          │壹支沒收，│
│  │        │            │          │      │          │如不能沒收│
│  │        │            │          │      │          │時，追徵其│
│  │        │            │          │      │          │價額。    │
├─┼────┼──────┼─────┼───┼─────┼─────┤
│4 │98年10月│臺南市六甲區│0000000000│500元 │毒品危害防│黃俊欽共同│
│  │11日中午│七甲里（改制│          │      │制條例第4 │販賣第一級│
│  │12時40分│前原為台南縣│          │      │條第1項之 │毒品，累犯│
│  │（起訴書│六甲鄉七甲村│          │      │販賣第一級│，處有期徒│
│  │誤載為下│）道路旁    │          │      │毒品罪    │刑拾陸年陸│
│  │午1時） │            │          │      │          │月，因販賣│
│  │許      │            │          │      │          │第一級毒品│
│  │        │            │          │      │          │所得新臺幣│
│  │        │            │          │      │          │伍佰元，與│
│  │        │            │          │      │          │楊松霖連帶│
│  │        │            │          │      │          │沒收之，如│
│  │        │            │          │      │          │全部或一部│
│  │        │            │          │      │          │不能沒收時│
│  │        │            │          │      │          │，以其與楊│
│  │        │            │          │      │          │松霖之財產│
│  │        │            │          │      │          │連帶抵償之│
│  │        │            │          │      │          │。未扣案之│
│  │        │            │          │      │          │０九八七七│
│  │        │            │          │      │          │四一一三一│
│  │        │            │          │      │          │號行動電話│
│  │        │            │          │      │          │壹支沒收，│
│  │        │            │          │      │          │如不能沒收│
│  │        │            │          │      │          │時，追徵其│
│  │        │            │          │      │          │價額。    │
├─┼────┼──────┼─────┼───┼─────┼─────┤
│5 │98年10月│臺南市六甲區│0000000000│500元 │毒品危害防│黃俊欽共同│
│  │12日下午│七甲里（改制│          │      │制條例第4 │販賣第一級│
│  │4時許   │前原為台南縣│          │      │條第1項之 │毒品，累犯│
│  │        │六甲鄉七甲村│          │      │販賣第一級│，處有期徒│
│  │        │）道路旁    │          │      │毒品罪    │刑拾陸年陸│
│  │        │            │          │      │          │月，因販賣│
│  │        │            │          │      │          │第一級毒品│
│  │        │            │          │      │          │所得新臺幣│
│  │        │            │          │      │          │伍佰元，與│
│  │        │            │          │      │          │楊松霖連帶│
│  │        │            │          │      │          │沒收之，如│
│  │        │            │          │      │          │全部或一部│
│  │        │            │          │      │          │不能沒收時│
│  │        │            │          │      │          │，以其與楊│
│  │        │            │          │      │          │松霖之財產│
│  │        │            │          │      │          │連帶抵償之│
│  │        │            │          │      │          │。未扣案之│
│  │        │            │          │      │          │０九八七七│
│  │        │            │          │      │          │四一一三一│
│  │        │            │          │      │          │號行動電話│
│  │        │            │          │      │          │壹支沒收，│
│  │        │            │          │      │          │如不能沒收│
│  │        │            │          │      │          │時，追徵其│
│  │        │            │          │      │          │價額。    │
├─┼────┼──────┼─────┼───┼─────┼─────┤
│6 │98年10月│臺南市六甲區│0000000000│500元 │毒品危害防│黃俊欽共同│
│  │15日上午│七甲里（改制│          │      │制條例第4 │販賣第一級│
│  │11時許  │前原為台南縣│          │      │條第1項之 │毒品，累犯│
│  │        │六甲鄉七甲村│          │      │販賣第一級│，處有期徒│
│  │        │）道路旁    │          │      │毒品罪    │刑拾陸年陸│
│  │        │            │          │      │          │月，因販賣│
│  │        │            │          │      │          │第一級毒品│
│  │        │            │          │      │          │所得新臺幣│
│  │        │            │          │      │          │伍佰元，與│
│  │        │            │          │      │          │楊松霖連帶│
│  │        │            │          │      │          │沒收之，如│
│  │        │            │          │      │          │全部或一部│
│  │        │            │          │      │          │不能沒收時│
│  │        │            │          │      │          │，以其與楊│
│  │        │            │          │      │          │松霖之財產│
│  │        │            │          │      │          │連帶抵償之│
│  │        │            │          │      │          │。未扣案之│
│  │        │            │          │      │          │０九八七七│
│  │        │            │          │      │          │四一一三一│
│  │        │            │          │      │          │號行動電話│
│  │        │            │          │      │          │壹支沒收，│
│  │        │            │          │      │          │如不能沒收│
│  │        │            │          │      │          │時，追徵其│
│  │        │            │          │      │          │價額。    │
└─┴────┴──────┴─────┴───┴─────┴─────┘